【裁判字號】    97,易,668
【裁判日期】    971021
【裁判案由】    竊盜
【裁判全文】
臺灣屏東地方法院刑事判決               97年度易字第668號
公  訴  人  臺灣屏東地方法院檢察署檢察官
被      告  丙○○
被      告  甲○○
上列被告因竊盜案件，經檢察官提起公訴（97年度偵字第4130號）
本院判決如下：
    主  文
丙○○共同攜帶兇器竊盜，處有期徒刑陸月，如易科罰金，以新
臺幣壹仟元折算壹日。緩刑年，緩刑期間應向指定之公益團體
、地方自治團體或社區提供捌拾小時之義務勞務，並付保護管束
。扣案之虎頭剪貳支、剪刀貳支均沒收。
甲○○共同攜帶兇器竊盜，處有期徒刑陸月，如易科罰金，以新
臺幣壹仟元折算壹日。緩刑年，緩刑期間應向指定之公益團體
、地方自治團體或社區提供捌拾小時之義務勞務，並付保護管束
。扣案之虎頭剪貳支、剪刀貳支均沒收。
    事  實
一、丙○○、甲○○無不良前科，因日前撿拾蝸牛行經位於屏東
    縣潮州鎮○○里○○○段第574-4 、574-5 地號土地之廢棄
    雞舍，見該處有破舊之圍籬鐵絲片，共同基於意圖為自己不
    法所有之犯意聯絡，於民國97年6 月21日14時許，由丙○○
    駕駛車牌號碼4312-UN 號自小貨車搭載李志聰，一同前往上
    開之廢棄雞舍，並均各自攜帶丙○○所有客觀上可傷害人之
    生命、身體及安全，可作為兇器之虎頭剪及剪刀各1 支，用
    以剪斷廢棄雞舍外圍之鐵絲圍籬，進入前開雞舍內後，共同
    竊取雞舍鐵絲圍籬150 片（每片面積約90公分x45 公分，價
    值約新臺幣【下同】15,000元）及置放雞飼料鐵皮桶30個（
    價值約9,000 元）。嗣於同日16時許，為巡邏之警員發現該
    廢棄雞舍大門黑網遭破壞而入內查察，發現丙○○、李志聰
    2 人神色緊張，經盤查後2 人始坦承犯行，並扣得前開虎頭
    剪、剪刀各2 支、雞舍鐵絲圍籬150 片及置放雞飼料鐵皮桶
    30個。
二、案經屏東縣政府警察局潮州分局報告屏東地方法院檢察署檢
    察官偵查起訴。
    理  由
壹、證據之證據能力：
    按被告以外之人於審判外之陳述雖不符刑事訴訟法第159 條
    之1 至之4 等4 條之規定，惟經當事人於審判程序同意作為
    證據，法院審酌該言詞陳述或書面陳述作成時之情況，認為
    適當者，亦得為證據；又當事人、代理人或辯護人於法院調
    查證據時，知有刑事訴訟法第159 條第1 項不得為證據之情
    形，而未於言詞辯論終結前聲明異議者，視為有前項之同意
    ，刑事訴訟法第159 條之5 定有明文。該規定之立法意旨在
    於傳聞證據未經當事人之反對詰問予以核實前，原則上應予
    排除。惟若當事人已放棄反對詰問權，並於審判程式中表明
    同意該等傳聞證據可作為證據；或於言詞辯論終結前未聲明
    異議，則基於尊重當事人對傳聞證據之處分權，及證據資料
    愈豐富，愈有助於真實發見，及強化言詞辯論主義，使訴訟
    程式得以順暢進行之理念，上開傳聞證據亦均具有證據能力
    。本件被告丙○○、甲○○對於證人乙○○於警詢時之陳述
    （見警卷第10頁），未於言詞辯論終結前聲明異議，法院審
    酌上開卷內筆錄作成時，並無不當取供之情形，認為以之作
    為本案之證據亦屬適當，故依法具有證據能力。
貳、實體部分
一、被告丙○○、甲○○2 人於本院訊問時，業已坦承上開加重
    竊盜犯罪事實不諱，核與被害人乙○○所有之廢棄雞舍內物
    品遭竊取之被害情節大致相符（見警卷第10頁），復有扣押
    筆錄暨扣案物品目錄表、扣押物品清單、贓物認領保管單、
    現場查證照片10張（見警卷第12-14 頁、第23-27 頁、偵卷
    第10頁）在卷可稽，另有被告丙○○所有供本件竊盜犯行所
    用之虎頭剪、剪刀各2 支扣案可資佐證，足見被告上開任意
    性自白確與客觀事實相符，堪予採信。是本件事證業臻明確
    ，被告2人共同攜帶兇器竊盜之犯行洵堪認定。
二、按刑法第321 條第1 項第3 款之攜帶兇器竊盜罪，係以行為
    人攜帶兇器為其加重條件，此所謂兇器，其種類並無限制，
    凡客觀上足以對人之生命、身體、安全構成威脅，具有危險
    性之兇器為已足，並不以攜帶之初有行兇之意圖為必要（最
    高法院79年臺上字第5253號判例意旨參照）。查本件被告丙
    ○○、甲○○持以違犯前揭竊盜案件之虎頭剪、剪刀各2 支
    ，係金屬材質而質地堅硬，其形狀有銳角，若持以行兇，客
    觀上均足致他人生命、身體、安全發生危害，顯為具有危險
    性之兇器無訛；是核被告2 人所為係犯刑法第321 條第1 項
    第3 款之攜帶兇器竊盜既遂罪，被告丙○○與被告李志聰2
    人間就前揭犯行有犯意聯絡及行為分擔，均為共同正犯。
三、爰審酌被告2 人之素行、智識程度，其不知端正品行，奮發
    向上，竟囿於貪念而竊取財物，侵害他人之財產權益；且其
    體無殘缺，不思循正當管道賺取錢財謀生，反起意行竊，亦
    缺乏對他人財產權應予尊重之觀念；惟衡酌被告所竊得之物
    品價值未臻至鉅（據被害人稱約價值24,000元），且業已發
    還予被害人，有前開贓物認領保管單足憑，其犯罪所生具體
    損害尚屬輕微，被告犯後且坦承犯行，犯罪後態度尚稱良好
    ，量處如主文所示之刑，並諭知易科罰金之折算標準，以資
    懲儆。又被告2 人前未曾受刑之宣告，有臺灣高等法院被告
    前案紀錄表在卷可參，其因一時失慮，致罹刑典，經此刑之
    宣告，應當知所警惕，信無再犯之虞，認對被告2 人所宣告
    之刑以暫不執行為適當，併宣告緩刑3 年，並應於緩刑期間
    屆滿前6 個月，向指定之公益團體、地方自治團體或社區提
    供80小時之義務勞務（請靜候地方法院檢察署之通知），以
    啟自新，緩刑期間依法應付保護管束。末查，扣案之虎頭剪
    2 支、剪刀2 支、係被告丙○○所有供本件竊盜犯罪所用之
    物，業經被告丙○○供承在卷，爰依刑法第38條第3 項前段
    、第1 項第2 款併予宣告沒收之。
據上論斷，應依刑事訴訟法第第299 條第1 項前段，刑法第28條
、第321 條第1 項第3 款、第41條第1 項、第38條第1 項第2 款
、第74條第1 項第1 款、第2 項第5 款、第93條第1 項第2 款，
判決如主文。
本案經檢察官劉文賓到庭執行職務。
中    華    民    國    97    年    10    月    21    日
                  刑事第三庭    法  官  吳永宋
                                法  官  李珮妤
                                法  官  陳怡先
以上正本證明與原本無異。
如不服本判決應於收受本判決送達後十日內向本院提出上訴書狀
，其未敘述上訴理由者，應於上訴期間屆滿後二十日內向本院補
提理由書狀（均須按他造當事人之人數附繕本）「切勿逕送上級
法院」。
中    華    民    國    97    年    10    月    21    日
                                 書記官  郭松菊
附錄犯罪所犯法條
中華民國刑法第321 條（加重竊盜罪）
犯竊盜罪而有左列情形之一者，處六月以上、五年以下有期徒刑
：
一、於夜間侵入住宅或有人居住之建築物、船艦或隱匿其內而犯
    之者。
二、毀越門扇、牆垣或其他安全設備而犯之者。
三、攜帶兇器而犯之者。
四、結夥三人以上而犯之者。
五、乘火災、水災或其他災害之際而犯之者。
六、在車站或埠頭而犯之者。
前項之未遂犯罰之。


司法院資訊處製作；財團法人民間司法改革基金會備份。
